臺灣臺北地方法院民事裁定
111年度抗字第193號
抗  告  人  蕭珍儒  
相  對  人  一銀租賃股份有限公司

法定代理人  李源鐘  


上列當事人間聲請本票裁定事件，抗告人對於中華民國111年1月
17日本院111年度司票字第777號民事裁定提起抗告，本院裁定如
下：
    主  文
抗告駁回。
抗告費用新臺幣壹仟元由抗告人負擔。
    理  由
一、相對人於原審聲請意旨略以：相對人執有抗告人及黄濟坤、
    古佳甄、黃竣林於民國109年9月3日共同簽發之本票1紙（下
    稱系爭本票），付款地為臺北市○○區○○○路○段00號6樓，金
    額為新臺幣(下同)31,647,000元，利息按年利百分之20計算
    ，免除作成拒絕證書，到期日為111年1月10日，詎於到期後
    經提示均未獲付款，為此提出系爭本票，聲請就金額25,752
    ,000元，及自111年1月10日起至清償日止，按年息百分之16
    計算之利息，准許強制執行等語。原裁定認相對人之聲請與
    票據法第123條規定相符而裁定准許強制執行。
二、抗告意旨略以：對原裁定金額25,752,000元有異議，爰依法
    提起抗告等語。
三、按執票人向本票發票人行使追索權時，得聲請法院裁定後強
    制執行，票據法第123條定有明文。又本票執票人依上開規
    定，聲請法院裁定許可對發票人強制執行，係屬非訟事件程
    序，法院僅就形式上審查得否准許強制執行，此項裁定並無
    確定實體上法律關係存否之效力，如發票人就票據債務之存
    否有爭執時，應由發票人提起確認之訴，以資解決（最高法
    院56年度台抗字第714號、57年度台抗字第7號裁定意旨參照
    ）。
四、經查，相對人依票據法第123條規定聲請裁定准許強制執行
    ，業據其提出與所述相符之系爭本票為證，原審就系爭本票
    為形式上審查，予以准許，於法並無違誤。抗告人辯稱其對
    金額有異議等語，核屬實體法上權利義務關係存否之爭執，
    尚非本件非訟程序所得審究之事項，應由抗告人另循訴訟程
    序以資解決。是抗告意旨指摘原裁定不當，聲明廢棄，為無
    理由，應予駁回。
五、據上論結，本件抗告為無理由，依非訟事件法第46條、第21
    條第2項、第24條第1項，民事訴訟法第495條之1第1項、第4
    49條第1項、第95條、第78條，裁定如主文。
中　　華　　民　　國　　111 　年　　3 　　月　　16　　日
                   民事第四庭   審判長法  官  蔡政哲
                                      法  官  姚水文
                                      法  官  陳雯珊
以上正本係照原本作成。
本裁定僅得以適用法規顯有錯誤為理由提起再抗告。如提起再抗
告，應於裁定送達後10日內委任律師為代理人向本院提出再抗告
狀，並繳納再抗告費新臺幣1,000元。  
中　　華　　民　　國　　111 　年　　3 　　月　　16　　日
                                      書記官  周儀婷